【裁判字號】    98,民專訴,101
【裁判日期】    981012
【裁判案由】    侵害專利權有關財產權爭議等
【裁判全文】
智慧財產法院民事裁定
                                   98年度民專訴字第101號
原      告    英商金‧安德森有限公司（KINLOCH ANDERSON
                Lim ited）
法定代理人    Nicholas Alastair Charles Bannerman
訴訟代理人    葉張基律師
被      告    耦益國際開發有限公司
兼法定代理人  林子雅
共      同
訴訟代理人    徐宏昇律師
              李紀穎律師
上列當事人間侵害專利權有關財產權爭議事件，被告聲請命原告
供訴訟費用之擔保，本院裁定如下：
    主  文
原告應於本裁定送達後十日內，為被告供訴訟費用擔保金新臺幣
壹拾萬壹仟伍佰零肆元。
    理  由
一、按（第1 項）原告於中華民國無住所、事務所及營業所者，
    法院應依被告聲請，以裁定命原告供訴訟費用之擔保；訴訟
    中發生擔保不足額或不確實之情事時，亦同；（第2 項）前
    項規定，如原告請求中，被告無爭執之部分，或原告在中華
    民國有資產，足以賠償訴訟費用時，不適用之，民事訴訟法
    第96條定有明文。
二、查原告在中華民國境內無住所、事務所及營業所，此觀原告
    於民國98年7 月17日所提之民事起訴狀內僅記載國外送達處
    所自明（見本院卷第7 頁），亦無民事訴訟法第96條第2 項
    所定情事，且原告對此並不爭執（見本院卷第130 頁）。揆
    諸前揭規定，應認被告聲請原告供訴訟費用之擔保，為有理
    由，應予准許。
三、擔保金額之計算：
  (一)本件訴訟標的價額經核定為新臺幣（下同）1,650,000 元（
    見本院卷第113 頁），原告業已繳納第一審裁判費17,335元
    ，而第二審、第三審裁判費均為26,002元。
  (二)關於第三審選任律師酬金之費用，本件係屬民事財產權之訴
    訟，參酌法院選任律師及第三審律師酬金核定支給標準第4
    條第1 項第1 款、第5 條規定，不論選任或委任律師人數，
    依其訴訟標的金額3%按件數計算，本件第三審選任律師酬金
    應為49,500元（1,650,000X3%。元以下四捨五入）。
  (三)綜上所述，原告應為被告提供訴訟費用之擔保金額合計為10
    1,504 元（(26,002+26,002+49,500=101,504 ）。
  (四)至原告主張訴訟標的價額暫為1,650,000 元，且請求為一部
    請求，將嗣本院調查至一定程度後，復具狀擴張訴之聲明等
    語（本院卷第130 頁）。按核定訴訟用費之擔保，係以現存
    情狀為準，縱將來發生原告所指上開情形，即屬「訴訟中發
    生擔保不足額之情事」，被告得依民事訴訟法第96條第1 項
    後段規定，再為訴訟費用擔保之聲請，附此敘明。
四、爰裁定如主文。
中    華    民    國    98    年    10    月   12     日
                  智慧財產法院第二庭
                              法  官  蔡惠如
以上正本係照原本作成。
如不服本裁定，應於送達後10日內向本院提出抗告狀，並繳納抗
告費新臺幣1,000元。
中    華    民    國    98    年    10    月   12     日
                              書記官  林佳蘋

司法院資訊處製作；財團法人民間司法改革基金會備份。
